
Config: 
  hfst: 
    Gen: ../../../src/generator-dict-gt-norm.hfst
    Morph: ../../../src/analyser-dict-gt-norm.hfst
  xerox: 
    Gen: ../../../src/generator-dict-gt-norm.xfst
    Morph: ../../../src/analyser-dict-gt-norm.xfst
    App: lookup

Tests: 


  Verb - aassâđ: # MLO checked
    aassâđ+V+Inf: aassâđ
    aassâđ+V+Ind+Prs+Sg1: aasâm
    aassâđ+V+Ind+Prs+Sg2: aasah
    aassâđ+V+Ind+Prs+Sg3: áásá
    aassâđ+V+Ind+Prs+Du1: ässeen
    aassâđ+V+Ind+Prs+Du2: asâvettee
    aassâđ+V+Ind+Prs+Du3: aassâv
    aassâđ+V+Ind+Prs+Pl1: aassâp
    aassâđ+V+Ind+Prs+Pl2: asâvetteđ
    aassâđ+V+Ind+Prs+Pl3: ääsih
    aassâđ+V+Ind+Prt+Sg1: aassim
    aassâđ+V+Ind+Prt+Sg2: aassih
    aassâđ+V+Ind+Prt+Sg3: aasâi
    aassâđ+V+Ind+Prt+Du1: assáim
    aassâđ+V+Ind+Prt+Du2: assáid
    aassâđ+V+Ind+Prt+Du3: assáin
    aassâđ+V+Ind+Prt+Pl1: aasâim
    aassâđ+V+Ind+Prt+Pl2: aasâid
    aassâđ+V+Ind+Prt+Pl3: assii
    aassâđ+V+Cond+Prs+Sg1: asâččim
    aassâđ+V+Cond+Prs+Sg2: asâččih
    aassâđ+V+Cond+Prs+Sg3: asâččij
    aassâđ+V+Cond+Prs+Du1: asâččáim
    aassâđ+V+Cond+Prs+Du2: asâččáid
    aassâđ+V+Cond+Prs+Du3: asâččáin
    aassâđ+V+Cond+Prs+Pl1: asâččijm
    aassâđ+V+Cond+Prs+Pl2: asâččijd
    aassâđ+V+Cond+Prs+Pl3: asâččii
    aassâđ+V+Pot+Sg1: ässeem
    aassâđ+V+Pot+Sg2: ässeeh
    aassâđ+V+Pot+Sg3: aasâš
    aassâđ+V+Pot+Du1: asâžeen
    aassâđ+V+Pot+Du2: aasâšvettee
    aassâđ+V+Pot+Du3: asâžává
    aassâđ+V+Pot+Pl1: asâžep
    aassâđ+V+Pot+Pl2: aasâšvetteđ
    aassâđ+V+Pot+Pl3: asâžeh
    aassâđ+V+Imprt+Sg2: aasâ
    aassâđ+V+Imprt+Sg3: áásus
    aassâđ+V+Imprt+Du1: ássoon
    aassâđ+V+Imprt+Du2: ässee
    aassâđ+V+Imprt+Du3: áássus
    aassâđ+V+Imprt+Pl1: áássup
    aassâđ+V+Imprt+Pl2: aassâđ
    aassâđ+V+Imprt+Pl3: áássus
    aassâđ+V+Ind+Prs+ConNeg: aasâ
    aassâđ+V+Ind+Prt+ConNeg: aassâm
    aassâđ+V+Cond+Prs+ConNeg: asâččii
    aassâđ+V+Pot+ConNeg: aasii
    aassâđ+V+PrsPrc: ässee
    aassâđ+V+PrfPrc: aassâm
    aassâđ+V+Actio: aassâm
    aassâđ+V+Actio+Ess: asâmin
    aassâđ+V+Actio+Loc: asâmist
    aassâđ+V+Actio+Ill: asâmân
    aassâđ+V+Actio+Com: asâdijn
    aassâđ+V+VAbess: asâhánnáá



  Verb - njaahâđ: # MLO checked
    njaahâđ+V+Inf: njaahâđ
    njaahâđ+V+Ind+Prs+Sg1: njaavâm
    njaahâđ+V+Ind+Prs+Sg2: njaavah
    njaahâđ+V+Ind+Prs+Sg3: njááhá
    njaahâđ+V+Ind+Prs+Du1: njähheen
    njaahâđ+V+Ind+Prs+Du2: njahâvettee
    njaahâđ+V+Ind+Prs+Du3: njaahâv
    njaahâđ+V+Ind+Prs+Pl1: njaahâp
    njaahâđ+V+Ind+Prs+Pl2: njahâvetteđ
    njaahâđ+V+Ind+Prs+Pl3: njäähih
    njaahâđ+V+Ind+Prt+Sg1: njaahim
    njaahâđ+V+Ind+Prt+Sg2: njaahih
    njaahâđ+V+Ind+Prt+Sg3: njaavâi
    njaahâđ+V+Ind+Prt+Du1: njavváim
    njaahâđ+V+Ind+Prt+Du2: njavváid
    njaahâđ+V+Ind+Prt+Du3: njavváin
    njaahâđ+V+Ind+Prt+Pl1: njaavâim
    njaahâđ+V+Ind+Prt+Pl2: njaavâid
    njaahâđ+V+Ind+Prt+Pl3: njahhii
    njaahâđ+V+Cond+Prs+Sg1: njavâččim
    njaahâđ+V+Cond+Prs+Sg2: njavâččih
    njaahâđ+V+Cond+Prs+Sg3: njavâččij
    njaahâđ+V+Cond+Prs+Du1: njavâččáim
    njaahâđ+V+Cond+Prs+Du2: njavâččáid
    njaahâđ+V+Cond+Prs+Du3: njavâččáin
    njaahâđ+V+Cond+Prs+Pl1: njavâččijm
    njaahâđ+V+Cond+Prs+Pl2: njavâččijd
    njaahâđ+V+Cond+Prs+Pl3: njavâččii
    njaahâđ+V+Pot+Sg1: njähheem
    njaahâđ+V+Pot+Sg2: njähheeh
    njaahâđ+V+Pot+Sg3: njaavâš
    njaahâđ+V+Pot+Du1: njavâžeen
    njaahâđ+V+Pot+Du2: njaavâšvettee
    njaahâđ+V+Pot+Du3: njavâžává
    njaahâđ+V+Pot+Pl1: njavâžep
    njaahâđ+V+Pot+Pl2: njaavâšvetteđ
    njaahâđ+V+Pot+Pl3: njavâžeh
    njaahâđ+V+Imprt+Sg2: njaavâ
    njaahâđ+V+Imprt+Sg3: njáávus
    njaahâđ+V+Imprt+Du1: njáhhoon
    njaahâđ+V+Imprt+Du2: njähhee
    njaahâđ+V+Imprt+Du3: njááhus
    njaahâđ+V+Imprt+Pl1: njááhup
    njaahâđ+V+Imprt+Pl2: njaahâđ
    njaahâđ+V+Imprt+Pl3: njááhus
    njaahâđ+V+Ind+Prs+ConNeg: njaavâ
    njaahâđ+V+Ind+Prt+ConNeg: njaahâm
    njaahâđ+V+Cond+Prs+ConNeg: njavâččii
    njaahâđ+V+Pot+ConNeg: njaavii
    njaahâđ+V+Ind+Prs+ConNeg: njaavâ
    njaahâđ+V+PrsPrc: njähhee
    njaahâđ+V+PrfPrc: njaahâm
    njaahâđ+V+Actio: njaahâm
    njaahâđ+V+Actio+Ess: njahâmin
    njaahâđ+V+Actio+Loc: njahâmist
    njaahâđ+V+Actio+Ill: njahâmân
    njaahâđ+V+Actio+Com: njavâdijn
    njaahâđ+V+VAbess: njavâhánnáá


  Verb - toohâđ: # MLO, checked
    toohâđ+V+Inf: toohâđ
    toohâđ+V+Ind+Prs+Sg1: toovâm
    toohâđ+V+Ind+Prs+Sg2: toovah
    toohâđ+V+Ind+Prs+Sg3: taha
    toohâđ+V+Ind+Prs+Du1: tahheen
    toohâđ+V+Ind+Prs+Du2: tohâvettee
    toohâđ+V+Ind+Prs+Du3: toohâv
    toohâđ+V+Ind+Prs+Pl1: toohâp
    toohâđ+V+Ind+Prs+Pl2: tohâvetteđ
    toohâđ+V+Ind+Prs+Pl3: taheh
    toohâđ+V+Ind+Prt+Sg1: toohim
    toohâđ+V+Ind+Prt+Sg2: toohih
    toohâđ+V+Ind+Prt+Sg3: toovâi
    toohâđ+V+Ind+Prt+Du1: tovváim
    toohâđ+V+Ind+Prt+Du2: tovváid
    toohâđ+V+Ind+Prt+Du3: tovváin
    toohâđ+V+Ind+Prt+Pl1: toovâim
    toohâđ+V+Ind+Prt+Pl2: toovâid
    toohâđ+V+Ind+Prt+Pl3: tohhii
    toohâđ+V+Cond+Prs+Sg1: tovâččim
    toohâđ+V+Cond+Prs+Sg2: tovâččih
    toohâđ+V+Cond+Prs+Sg3: tovâččij
    toohâđ+V+Cond+Prs+Du1: tovâččáim
    toohâđ+V+Cond+Prs+Du2: tovâččáid
    toohâđ+V+Cond+Prs+Du3: tovâččáin
    toohâđ+V+Cond+Prs+Pl1: tovâččijm
    toohâđ+V+Cond+Prs+Pl2: tovâččijd
    toohâđ+V+Cond+Prs+Pl3: tovâččii
    toohâđ+V+Pot+Sg1: tahheem
    toohâđ+V+Pot+Sg2: tahheeh
    toohâđ+V+Pot+Sg3: toovâš
    toohâđ+V+Pot+Du1: tovâžeen
    toohâđ+V+Pot+Du2: toovâšvettee
    toohâđ+V+Pot+Du3: tovâžává
    toohâđ+V+Pot+Pl1: tovâžep
    toohâđ+V+Pot+Pl2: toovâšvetteđ
    toohâđ+V+Pot+Pl3: tovâžeh
    toohâđ+V+Imprt+Sg2: toovâ
    toohâđ+V+Imprt+Sg3: tavos
    toohâđ+V+Imprt+Du1: tahhoon
    toohâđ+V+Imprt+Du2: tahhee
    toohâđ+V+Imprt+Du3: tahhoos
    toohâđ+V+Imprt+Pl1: tahhoop
    toohâđ+V+Imprt+Pl2: toohâđ
    toohâđ+V+Imprt+Pl3: tahhoos
    toohâđ+V+Ind+Prs+ConNeg: toovâ
    toohâđ+V+Ind+Prt+ConNeg: toohâm
    toohâđ+V+Cond+Prs+ConNeg: tovâččii
    toohâđ+V+Pot+ConNeg: toovii
    toohâđ+V+PrsPrc: tahhee
    toohâđ+V+PrfPrc: toohâm
    toohâđ+V+Actio: toohâm
    toohâđ+V+Actio+Ess: tohâmin
    toohâđ+V+Actio+Loc: tohâmist
    toohâđ+V+Actio+Ill: tohâmân
    toohâđ+V+Actio+Com: tovâdijn
    toohâđ+V+VAbess: tovâhánnáá

